臺灣新竹地方法院刑事判決
                                   111年度金訴字第82號
公  訴  人  臺灣新竹地方檢察署檢察官               
被      告  徐永諭


            徐崇凱


上列被告因違反洗錢防制法等案件，經檢察官追加起訴（111年
度偵字第703號），本院判決如下：
    主  文
本件公訴不受理。
    理  由
一、追加起訴意旨如附件。因認被告等本件違反洗錢防制法等犯
    行，係與前經臺灣新竹地方檢察署檢察官以110年度偵字第1
    0867、15025號提起公訴之案件，有相牽連關係，爰依刑事
    訴訟法第265條第1項追加起訴。
二、按「於第一審辯論終結前，得就與本案相牽連之犯罪或本罪
    之誣告罪，追加起訴」，刑事訴訟法第265條第1項定有明文
    。且凡合於刑事訴訟法第7條所列各款情形，檢察官於第一
    審辯論終結前可追加起訴，最高法院民國32年9月7日刑事庭
    庭長會議著有決議。又「刑事訴訟法第244條（即現行刑事
    訴訟法第265條）之追加起訴，限於在第一審辯論終結以前
    始得為之」，故違反此項規定而追加起訴者，顯屬不合，最
    高法院26年渝上字第1057號判例足供遵循。
三、經查，本件追加起訴意旨因認本案（下稱甲案）與本院111
    年度金訴字第38號違反洗錢防制法等案件（下稱乙案，起訴
    案號：臺灣新竹地方檢察署檢察官110年度偵字第10867、15
    025號），為相牽連案件而追加起訴，然乙案業經本院於111
    年1月26日辯論終結後，於111年2月24日宣判，業經本院調
    取乙案卷宗確認無訛；又本件檢察官追加起訴於111年1月28
    日方繫屬於本院一節，有甲案追加起訴書及臺灣新竹地方檢
    察署111年1月27日竹檢永勇111偵703字第1119003748號函上
    本院之收文戳章在卷為憑。是本件檢察官追加起訴案件繫屬
    於本院之時，乙案既已第一審辯論終結，依前揭說明，其追
    加起訴之程序於法即有未合，爰不經言詞辯論，逕為諭知不
    受理之判決。
四、據上論斷，應依刑事訴訟法第303條第1款、第307條，判決
    如主文。
本案經檢察官侯少卿追加起訴。
中    華    民    國   111    年    2     月     24   日
                  刑事第八庭審判長法  官  廖素琪
                                  法  官  潘韋廷
                                  法  官  林哲瑜
以上正本證明與原本無異。　　　　　　　　　　　　　　　　
如不服本判決應於收受判決後20日內向本院提出上訴書狀，並應
敘述具體理由。其未敘述上訴理由者，應於上訴期間屆滿後20日
內向本院補提理由書（均須按他造當事人之人數附繕本）「切勿
逕送上級法院」。
中　　華　　民　　國　　111 　年　　3 　　月　　2 　　日
　　　　　　　　　　　　　　　　　書記官  曾柏方
附件：
臺灣新竹地方檢察署檢察官追加起訴書
                                      111年度偵字第703號
　　被　　　告　徐永諭　男　28歲（民國00年0月0日生）
　　　　　　　　　　　　住新竹縣○○鄉○○村○○路000號
　　　　　　　　　　　　國民身分證統一編號：Z000000000號
　　　　　　　　徐崇凱　男　22歲（民國00年0月00日生）
　　　　　　　　　　　　住新竹縣○○鄉○○村○○路0段000
　　　　　　　　　　　　　號
　　　　　　　　　　　　國民身分證統一編號：Z000000000號
上列被告等因詐欺等案件，與前經本署檢察官提起公訴所涉詐欺
案件（110年度偵字第10867號、第15025號）具有相牽連關係，
現已偵查終結，認應追加起訴，茲將犯罪事實及證據並所犯法條
分敘如下：
　　　　犯罪事實
一、徐永諭於民國110年9月起透過卓健生介紹，參與包含黃民安
    （為警另案偵辦）所組成之具有持續性、牟利性、結構性之
    詐欺犯罪組織，由黃民安負責指揮車手提領詐欺款項及收取
    車手提領之贓款，徐永諭則依黃民安指示，尋覓願意提供金
    融帳戶者，並擔任駕駛接送車手、現場監控及把風之工作，
    徐永諭因而招攬徐崇凱加入詐欺集團擔任提款車手，徐崇凱
    前因擔任車手遭法院判刑，已執行完畢，竟仍不知悔改，除
    擔任車手，復提供名下渣打銀行帳號000-00000000000000帳
    戶供詐欺集團使用。徐永諭、徐崇凱、黃民安及其所屬詐欺
    集團之成員，共同意圖為自己不法之所有，基於3人以上共
    同詐欺取財、隱匿詐欺犯罪所得去向之洗錢犯意聯絡，先由
    該詐欺集團不詳成員於110年7月間之某日，透過交友軟體檸
    檬APP結識黃綵育，嗣改以通訊軟體LINE聊天，佯以介紹賺
    錢平台，黃綵育加入該賺錢平台操作後，欲提領獲利新臺幣
    （下同）132萬元時，該平台客服人員稱必須先繳稅金百分
    之10即35萬2000元，致黃綵育陷於錯誤，於110年9月13日14
    時26分許以所有中華郵政帳號000-00000000000000帳戶匯款
    1萬元至徐崇凱上開渣打銀行帳戶後，仍無法領出獲利，始
    發現遭騙。徐永諭、徐崇凱、黃民安及其所屬詐欺集團之成
    員，共同意圖為自己不法之所有，基於3人以上共同詐欺取
    財、隱匿詐欺犯罪所得去向之洗錢犯意聯絡，徐崇凱於110
    年9月14日接獲渣打銀行通知帳戶異常，徐永諭因而於14日1
    1時許，駕駛自小客車載徐崇凱至新竹縣○○鄉○○路○段00號渣
    打銀行湖口分行提領贓款90萬4,171元。經警據報到場查獲
    徐崇凱，並扣得贓款90萬4,171元、徐崇凱之渣打銀行存摺1
    本，以及徐崇凱所有供聯絡提領贓款所用之Iphone手機1支
    。經警分析線索，認徐永諭駕駛自小客車載徐崇凱提領贓款
    涉嫌重大，於110年12月15日10時許，持本署檢察官核發之
    拘票，在新竹縣○○鄉○○村○○路000號拘提徐永諭到案，因而
    查悉上情。
二、案經黃綵育訴由新竹縣政府警察局新湖分局報告偵辦。
　　　　證據並所犯法條
一、證據清單：
編號 證據名稱 待證事項 1 被告徐崇凱之供述 坦承有於上揭時、地提領、轉帳，惟辯稱係為貸款而依中租青年貸款專員、張經理之指示美化帳戶、做金流，以及徐永諭係其叫的白牌車司機云云，否認加重詐欺、洗錢之罪嫌。 2 被告徐永諭之供述 坦承本件犯罪事實 3 告訴人黃綵育之指訴 中華郵政股份有限公司110年12月10日儲字第1100950273號函所附帳戶基本資料及歷史交易清單 指訴本件犯罪事實 
二、核被告徐崇凱、徐永諭所為，均係犯刑法第339條之4第1項
    第2款之三人以上共同犯詐欺取財罪及洗錢防制法第14條第1
    項之洗錢罪。被告2人分別以一行為觸犯上開數罪名，均為
    想像競合犯，請依刑法第55條規定，均從一重論以刑法第33
    9條之4第1項第2款之三人以上共同犯詐欺取財罪論處。
三、依刑事訴訟法第265條第1項追加起訴。　　
　　此　致
臺灣新竹地方法院
中　　華　　民　　國　 111　　年　　1 　　月　　21　　日
                            檢察官  侯  少  卿
本件正本證明與原本無異。
中　　華　　民　　國　 111　　年　　1 　　月　　25　　日
                            書記官  宋  品  誼
參考法條：
刑法第339條之4
犯第 339 條詐欺罪而有下列情形之一者，處 1 年以上 7 年以
下有期徒刑，得併科 1 百萬元以下罰金：
一、冒用政府機關或公務員名義犯之。
二、三人以上共同犯之。
三、以廣播電視、電子通訊、網際網路或其他媒體等傳播工具，
    對公眾散布而犯之。
前項之未遂犯罰之。
洗錢防制法第14條
有第二條各款所列洗錢行為者，處 7 年以下有期徒刑，併科新
臺幣 5 百萬元以下罰金。
前項之未遂犯罰之。
前二項情形，不得科以超過其特定犯罪所定最重本刑之刑。